臺灣桃園地方法院刑事判決　　　　　　　93年度易字第1363號
公　訴　人　臺灣桃園地方法院檢察署檢察官
被　　　告　甲○○　男　33歲.
　　　　　　　　　　4樓
上列被告因毒品危害防制條例案件，經檢察官提起公訴（93年度
毒偵字第3771號），本院合議庭裁定由受命法官獨任進行簡式審
判程序，判決如下：
    主  文
甲○○施用第二級毒品，累犯，處有期徒刑陸月，如易科罰金，
以參佰元折算壹日。
扣案之吸食器壹組沒收。
    事  實
一、甲○○前因施用毒品案件，經本院九十一年度毒聲字第一一
    五七號裁定，送觀察、勒戒後，認無繼續施用毒品傾向，由
    臺灣桃園地方法院檢察署檢察官於民國九十一年五月二十七
    日，以九十一年度毒偵字第一○九○號為不起訴處分確定；
    復因施用毒品案件，由本院以九十二年度毒聲字第九四０號
    、第二０三六號、第三八００號裁定，先後送觀察、勒戒、
    強制戒治、停止戒治付保護管束，刑事部分並由本院於九十
    二年九月十二日，以九十二年壢簡字第一二五五號判決，判
    處有期徒刑五月確定，於九十三年一月七日易科罰金執行完
    畢（構成累犯）。詎仍不知悔改，復基於施用第二級毒品安
    非他命之犯意，於九十三年九月一日十三時為警採尿前回溯
    九十六小時內某時，在桃園縣中壢市○○里○○○街一四三
    巷四六號七樓住處，施用第二級毒品甲基安非他命，為警於
    九十三年九月一日十一時許，在上址查獲，並扣得其所有供
    施用毒品之吸食器一組。
二、案經桃園縣政府警察局中壢分局報請臺灣桃園地方法院檢察
    署檢察官偵查後起訴。
    理  由
一、本件被告甲○○所犯係死刑、無期徒刑、最輕本刑為三年以
    上有期徒刑以外之罪，其於準備程序中就被訴事實為有罪之
    陳述，經法官告知簡式審判程序之旨，並聽取公訴人、被告
    之意見後，依刑事訴訟法第二百七十三條之一第一項規定，
    經本院合議庭裁定，由受命法官獨任進行簡式審判程序，並
    為審理判決，合先敘明。
二、上開犯罪事實，業據被告甲○○於本院審理中坦承不諱，並
    有查獲吸食器一組扣案、及扣押物品清單一紙足憑。經查：
  (一)被告為警查獲時經採尿送驗，結果呈甲基安非他命、安非他
    命陽性反應，此有桃園縣政府警察局中壢分局被採尿人姓名
    編號對照表、昭信科技顧問股份有限公司（下稱昭信科技公
    司）九十三年九月二十九日出具之編號第0000－000
    號濫用藥物尿液檢驗報告各一份附卷可稽。
  (二)其次，服安非他命類以外之藥物或飲料者，其尿液以酵素免
    疫分析法、薄層色層分析法及放射免疫分析法檢驗，於文獻
    報告中，確實有藥品或食物因交叉反應，可在尿液測試中產
    生偽陽性之安非他命類反應。但利用精密之儀器分析，將可
    排除偽陽性之可能，而得到正確之答案。在目前最常以氣相
    層析質譜儀分析法確認，依此方法確認，幾乎不會有偽陽性
    產生等情，業經行政院國軍退除役官兵輔導委員會臺北榮民
    總醫院八十三年四月七日八三北總內字第○三○五九號函釋
    在案。又服用安非他命後二十四小時內，約有服用量之百分
    之三十以原態排泄於尿液中，三至四天內排泄總量約為百分
    之九十，而於尿液中排出之最長時限，受施用劑量、施用方
    式、個人體質及其代謝情況等因素影響，因個案而異，安非
    他命一般可檢出之最長時間為服用後一至四天等情，亦經行
    政院衛生署管制藥品管理局九十一年十月三日管檢字第一一
    ○四三六號函釋在卷。本件被告尿液檢驗報告既係以氣相層
　　析質譜儀分析法檢驗，經此精確嚴謹之科學檢驗方式，自得
  　有效排除偽陽性反應，並無誤判之虞，故上開昭信科技公司
    之檢驗結果誠屬可信，故被告應有於上揭採尿回溯九十六小
    時內某時在上開住處施用毒品甲基安非他命之行為。
  (三)再被告前因施用毒品案件，經本院裁定送觀察、勒戒後，認
    無繼續施用毒品傾向，由同署檢察官於九十一年五月二十七
    日，以九十一年度毒偵字第一○九○號為不起訴處分確定；
    復於九十二年間，再因施用毒品案件，由本院先後裁定送觀
    察、勒戒、強制戒治、停止戒治付保護管束，於九十三年七
    月八日管束期滿，有同署不起訴處分書、刑案資料查註紀錄
    表、全國施用毒品案件紀錄表、台灣高等法院被告全國前案
    紀錄表各一件附卷可參，是被告經觀察、勒戒完畢、不起訴
    處分確定後，五年內再犯本件施用第二級毒品安非他命之行
    為，已臻明確。
  (四)被告上揭所辯，與卷內積極證據有悖，並無可採；是其本件
    確有施用第二級毒品安非他命之行為，事證明確，犯行堪以
    認定，應予依法論科。
三、核被告甲○○所為，係犯毒品危害防制條例第十條第二項之
    施用第二級毒品罪。被告施用毒品前後持有毒品之低度行為
    ，為其施用毒品之高度行為所吸收，不另論罪。又被告前因
    施用毒品案件，經本院於九十二年九月十二日，以九十二年
    度壢簡字第一二五五號判決，判處有期徒刑五月確定，於九
    十三年一月七日易科罰金執行完畢，有同署刑案資料查註紀
    錄表、台灣高等法院被告全國前案紀錄表各一件在卷可稽，
    其於受有期徒刑之執行完畢後五年內，再犯本件有期徒刑以
    上之罪，為累犯，依刑法第四十七條，應加重其刑。爰審酌
    被告一再施用毒品，雖經觀察、勒戒及不起訴處分，仍未珍
    惜機會戒斷毒癮，其施用為自戕行為，暨其犯罪之動機、目
    的、手段，犯罪時所受之刺激及其品行、生活狀況、智識程
    度為高職畢業、犯罪所生之損害，及犯罪後坦承犯行，態度
    尚佳等一切情狀，量處如主文所示之刑，以資懲儆。另扣案
    之吸食器一組，係被告所有供其本件施用毒品所用之物，業
    經被告供承在卷，依刑法第三十八條第一項第二款規定，併
    應諭知沒收之。
四、公訴人另以：被告甲○○基於施用第二級毒品安非他命之概
    括犯意，自九十三年七月間某日起，至九十三年八月三十日
    止，在其上開自宅等處，連續施用第二級毒品安非他命，因
    認其涉犯連續施用第二級毒品罪嫌等語。惟查：
  (一)按刑事訴訟法上所謂認定犯罪事實之證據，係指足以認定被
    告確有犯罪行為之積極證據而言，該項證據自須適合於被告
    犯罪事實之認定，始得採為斷罪資料。如未能發現相當證據
    ，或證據不足以證明，自不能以推測或擬制之方法，以為裁
    判之基礎。又刑事訴訟上證明之資料，無論其為直接或間接
    證據，均須達於通常一般人均不致有所懷疑，而得確信其為
    真實之程度，始得據為有罪之認定，若其關於被告是否犯罪
    之證明未能達此程度，而有合理性懷疑之存在，致使無法形
    成有罪之確信，根據「罪證有疑，利於被告」之證據法則，
    即不得遽為不利被告之認定，此分別有最高法院二十九年上
    字第三一０五號、四十年臺上字第八六號、七十六年臺上字
    第四九八六號等判例可資參照。
  (二)本件公訴人指訴被告有上揭施用第二級毒品之連續犯行，無
    非僅以被告之警詢、偵訊自白，資為論據，此外並無其他積
    極證據足資證明被告有所指犯行，為此，此部分欠缺其他必
    要之證據，應屬罪證不足，惟公訴人亦認此部分與前揭論罪
    部分，有連續犯之裁判上一罪關係，爰不另為無罪之諭知，
    附此敘明。
五、據上論斷，應依刑事訴訟法第273 條之1 第1 項、第299 條
    第1 項前段，毒品危害防制條例第10條第2 項，刑法第11條
    前段、第47條、第38條第1 項第2 款、第41條第1 項前段，
    罰金罰鍰提高標準條例第2 條，判決如主文。
本案經檢察官張啟聰到庭執行職務。
中　　華　　民　　國　　94　　年　　3 　　月　　3　　日
                  刑事第四庭    法　官　李  昆  南
上正本證明與原本無異。
如不服本判決，應於送達後10日內，以書狀敘明理由，向本院提
出上訴狀（應附繕本）。
                                書記官　郭  中  明
中　　華　　民　　國　　94　　年　　3 　　月　　3　　日
附本案論罪科刑法條：
毒品危害防制條例第10條第2項
施用第二級毒品者，處三年以下有期徒刑。
